臺灣高等法院民事裁定　　　　　　　　　96年度抗字第1065號
抗　告　人　台瓦股份有限公司
法定代理人　乙○○
代　理　人　丙○○
上列抗告人因與相對人甲○○等間假扣押事件，對於中華民國96
年 5月28日臺北地方法院96年度裁全字第6949號裁定，提起抗告
，本院裁定如下：
    主  文
抗告駁回。
抗告費用由抗告人負擔。
    理  由
一抗告意旨略以：依民事訴訟法第523條之規定， 所謂假扣押之
  原因，係指日後有不能強制執行或甚難執行之虞，或應在外國
  為強制執行之情形，如債務人浪費財產，增加負擔，或就其財
  產為不利益之處分，將成為無資力之狀態，或將移住遠地、逃
  匿無蹤、隱匿財產等情形；又依同法第526條之規定， 債權人
  就假扣押之原因，依法有釋明之義務，亦即須提出可使法院信
  其主張為真實之證據，必待釋明有所不足，而債權人陳明供擔
  保或法院認為適當時，法院始得定相當之擔保，命供擔保後為
  假扣押，若債權人未釋明假扣押之原因，即不符假扣押之要件
  。今伊公司與相對人間雖因勞動契約發生紛爭，然伊公司目前
  營運尚稱正常，與下游廠商間之交易亦無異狀，且伊公司相關
  資金之往來皆經由台新國際商業銀行作為進出之銀行，並無異
  常情形，實無任何跡象顯示伊有隱匿資產、逃匿等情，顯無相
  對人所稱之日後有不能強制執行或甚難執行之虞之情狀；又觀
  相對人聲請意旨雖主張伊有為財產上不利益處分，然未見提出
  具體事證說明有何脫產消息，難認已盡釋明之義務。原法院不
  察，竟准予供擔保後假扣押，有所違誤，爰提起抗告，求予廢
  棄原裁定云云，據提出與下游廠商往來之發票、銀行資金往來
  資料、民國95年10月13日會議內容摘要等件影本為證。
二惟按債權人就金錢請求或得易為金錢請求之請求，欲保全強制
  執行聲請假扣押，當釋明請求及假扣押之原因後，如併就債務
  人所應受之損害，已供法院所定之擔保者，法院即得予以准許
  ，此觀民事訴訟法第522條第1項及第526條第 1、2項之規定即
  明。又證明與釋明在構成法院之心證上程度未盡相同，所謂證
  明者，係指當事人提出之證據方法，足使法院產生堅強之心證
  ，可以完全確信其主張為真實而言，與釋明云者，為當事人提
  出之證據未能使法院達於確信之程度，僅在使法院得薄弱之心
  證，信其事實上之主張大概為如此者有間，二者非性質上之區
  別，乃分量上之不同（最高法院95年臺抗字第386號 裁定意旨
  參照）。
三經查，相對人於原法院提出本件假扣押之聲請，已陳明其因抗
  告人片面不利益變更勞動契約，其等乃依勞動基準法相關規定
  終止勞動契約並請求資遣費，然遭相對人拒絕給付，因傾聞抗
  告人於雙方系爭本案進行中，就財產將為不利益處分致成無資
  力狀態，其等恐有日後將有不能強制執行或甚難執行之虞，乃
  聲請本件假扣押；又於本院提出勞資爭議協商會議錄音檔光碟
  暨資方代表談話摘要，並補充陳述抗告人將因降低人工查抄瓦
  斯紀錄表單價，致生營運虧損而有倒閉之虞。是依上開說明，
  堪認相對人已有相當釋明，已使法院得薄弱之心證，信其事實
  上之主張大概為如此，且縱使抗告人之釋明有所不足，惟其既
  陳明願供擔保，亦應認足補其釋明之不足，原法院准予相對人
  供如原裁定主文所示之擔保後，得對抗告人之財產為假扣押，
  核無不合。抗告意旨指摘原裁定不當，求予廢棄，非有理由，
  爰裁定如主文。
中　　華　　民　　國　　96　　年　　7 　　月　　31　　日
                    民事第七庭
                        審判長法　官  鄭三源
　　　　　　　　　　　    　　法　官  周美月
　　　　　　　　　  　　　　　法　官  湯美玉
正本係照原本作成。
本裁定除以適用法規顯有錯誤為理由，並經本院許可外，不得再
抗告。如提起再抗告，應於收受後10日內委任律師為訴訟代理人
向本院提出再抗告狀。並繳納再抗告費新台幣１千元。
中　　華　　民　　國　　96　　年　　8 　　月　　1 　　日
　　　　　　　　　　　　　　　書記官  倪淑芳
